【裁判字號】    99,裁,1049
【裁判日期】    990513
【裁判案由】    排水溝渠
【裁判全文】
最  高  行  政  法  院  裁  定
                                      99年度裁字第1049號
聲  請  人  甲○○
上列聲請人因與相對人臺灣省屏東農田水利會間排水溝渠事件，
對於中華民國98年11月5日本院98年度裁字第2709號裁定，聲請
再審，本院裁定如下：
    主  文
再審之聲請駁回。
再審訴訟費用由聲請人負擔。
    理  由
一、按對於確定裁定聲請再審，應依行政訴訟法第283條準用同
    法第277條第1項第4款之規定表明再審理由，此為必須具備
    之程式。所謂表明再審理由，必須指明確定裁定有如何合於
    行政訴訟法第273條所定再審事由之具體情事，始為相當。
    倘僅泛言有再審事由而無具體情事者，仍難謂已合法表明再
    審理由，所為再審之聲請，即屬不合法。
二、本件聲請人因排水溝渠事件，經高雄高等行政法院以96年度
    訴字第858號判決駁回（下稱前程序原審確定判決），並經
    本院以97年度裁字第2972號裁定維持而告確定；聲請人先後
    多次聲請再審，均經本院分別裁定駁回各在案。茲聲請人復
    以本院最近1次即98年度裁字第2709號裁定（下稱原確定裁
    定）有行政訴訟法第273條第1項第13款之再審事由，而聲請
    再審，主張：(1)前程序原審確定判決未令相對人提出農田水
    利會之會員名冊，顯有違法，經聲請人上訴後，相對人於原
    確定裁定、本院98年度裁字第549號及97年度裁字第2972號
    案等亦未提出會員名冊，顯見失職。(2)系爭227#灌排水道為
    相對人所有舊寮圳給水路之連結水系，涵蓋屏東縣高樹鄉全
    鄉，非相對人所陳僅提供抽水機供水，因該排水道尾未連接
    下方大排致無法排水而下灌入聲請人所有之土地致成災，是
    聲請人自得變更公法上請求權，改依水利法第57條、58條及
    69條規定向相對人請求賠償等語。經核其再審書狀所載理由
    ，無非係就本件實體爭議事項為指摘，並重述其在前訴訟程
    序所為之主張，而對以其再審聲請「未具體表明其再審事由
    致不合法」予以駁回之本院原確定裁定，究有如何合於行政
    訴訟法第273條第1項第13款之再審事由，並未具體指明，顯
    未合法表明再審理由，揆諸首揭規定及說明，其再審之聲請
    ，於法不合，應予駁回。又當事人就同一事件對於本院所為
    歷次之裁判（本院98年度裁字第549號裁定及97年度裁字第
    2972號）聲請再審，必須其對最近一次裁判（即原確定裁定
    ）之再審有理由，本院始得進而審究其前此歷次裁判有無再
    審理由，依上開所述，聲請人本件再審之聲請既不合法，從
    而其關於本院前此裁判部分之指摘，本院即毋須審究，併予
    指明。
三、據上論結，本件聲請為不合法。依行政訴訟法第283條、第
    278條第1項、第104條，民事訴訟法第95條、第78條，裁定
    如主文。
中    華    民    國    99    年    5     月    13    日
                    最高行政法院第七庭
                        審判長法官  藍  獻  林
                              法官  胡  方  新
                              法官  廖  宏  明
                              法官  張  瓊  文
                              法官  姜  素  娥
以  上  正  本  證  明  與  原  本  無  異
中    華    民    國    99    年    5     月    13    日
                              書記官  賀  瑞  鸞


司法院資訊處製作；財團法人民間司法改革基金會備份。
